【裁判字號】    89,易,159
【裁判日期】    890316
【裁判案由】    恐嚇取財
【裁判全文】
臺灣彰化地方法院刑事判決                          八十九年度易字第一五九號
    公  訴  人  臺灣彰化地方法院檢察署檢察官
    被      告  丁○○
右列被告因恐嚇取財案件，經檢察官提起公訴（八十八年度偵續字第四九號），本院
判決如左：
    主  文
丁○○連續意圖為自己不法之所有，以恐嚇使人將本人之物交付，處有期徒刑捌月；
又以加害身體之事，恐嚇他人致生危害於安全，處拘役伍拾日，如易科罰金，以佰
元折算壹日。
    事  實
一、丁○○與戊○○原係彰化縣員林鎮私立曉陽高級商工職業學校（下稱曉陽商工）
    之同班同學。丁○○因見戊○○患有輕度殘障，孱弱可欺，竟意圖為自己不法之
    所有，基於概括犯意，自民國八十八年年初起，至同年四月間止，連續在曉陽商
    工校內，以兇惡之語氣，向戊○○恐嚇拿錢購買飲料或食物供其食用，否則予以
    毆打，使戊○○心生畏懼，每次分別取出新臺幣二十元至五十元不等之金額，前
    往購買飲料或食物供其食用，前後數十次。丁○○又另行起意，於八十八年四月
    二十三日上午，在學校廁所毆打戊○○（傷害部分業經另案判決確定），事畢，
    在教室內，並揚言回家後不得告訴父母及老師，否則將予毆打等語，以加害身體
    之事恐嚇戊○○，使戊○○心生畏懼，致生危害於安全。嗣因戊○○之母乙○○
    發現，始查知上情。
二、案經被害人戊○○之母乙○○訴由臺灣彰化地方法院檢察署檢察官偵查起訴。
    理  由
一、訊據被告丁○○坦承於右開時、地毆打戊○○後，揚言不得告訴他人，否則將予
    毆打之事實不諱，雖矢口否認有何恐嚇取財犯行，辯稱，伊身上有帶錢，並未向
    被害人恐嚇取財云云。惟查右開事實，業據告訴人乙○○及被害人戊○○指訴綦
    詳，核與證人即其等之原同班同學丙○○結證情節大致相符，而被告傷害被害人
    部分，因告訴人撤回其他共犯部分之告訴，效力及於被告，業經本院於八十八年
    十二月二十一日以八十八年度易字第一五０七號判決不受理在案，亦有診斷書及
    該判決書在卷可稽，被告空言否認恐嚇取財部分犯行，顯係諉卸之詞，無足採信
    ，事證明確，其犯行均堪認定。
二、核被告所為，係犯刑法第三百四十六條第一項恐嚇取財及同法第三百零五條之恐
    嚇危害安全罪。其先後多次恐嚇取財犯行，時間緊接，犯罪構成要件相同，顯係
    基於概括犯意為之，為連續犯，應依刑法第五十六條之規定，以一罪論，並加重
    其刑。至被告毆打被害人後所為之恐嚇犯行，起訴書犯罪事實欄並已載明，應為
    起訴效力所及，本院自得併予審理。又其所犯上開二罪，犯意各別，行為互殊，
    應分論併罰之。爰審酌被告以被害人輕度殘障，孱弱可欺，而連續恐嚇取財，並
    於傷害後施以恐嚇，犯後猶飾詞狡辯部分犯行，本應從重量刑，惟念其年輕識淺
    ，思慮未週及本件犯罪所生危害等情狀，分別量處如主文所示之刑，並就拘役部
    分諭知易科罰金之折算標準，以示儆懲。
據上論斷，應依刑事訴訟法第二百九十九條第一項前段，刑法第五十六條、第三百零
五條、第三百四十六條第一項、第四十一條，罰金罰鍰提高標準條例第一條前段、第
二條，判決如主文。
本案經檢察官甲○○到庭執行職務
中      華      民      國    八十九    年      三      月     十六     日
                                    臺灣彰化地方法院刑事第一庭
                                        法      官  羅  培  昌
右正本証明與原本無異
如不服本判決，應於判決送達後十日內，向本院提出上訴狀( 須附繕本 )。
告訴人或被害人對於判決如有不服具備理由請求檢察官上訴者，其上訴期間之計算係
以檢察官收受判決正本之日期為準。
                                        法院書記官  謝  鈴  玉
中      華      民      國    八十九    年      三      月     二十一   日
刑法第三百零五條
以加害生命、身體、自由、名譽、財產之事恐嚇他人，致生危害於安全者，處二年以
下有期徒刑、拘役或三百元以下罰金。
刑法第三百四十六條
意圖為自己或第三人不法之所有，以恐嚇使人將本人或第三人之物交付者，處六月以
上五年以下有期徒刑，得併科一千元以下罰金。
以前項方法得財產上不法之利益或使第三人得之者，亦同
前二項之未遂犯，罰之。


司法院資訊處製作；財團法人民間司法改革基金會備份。
